【裁判字號】    87,易,2011
【裁判日期】    890808
【裁判案由】    違反麻醉藥品管理條例
【裁判全文】
臺灣高雄地方法院刑事判決                        八十七年度易字第二一一號
    公  訴  人  臺灣高雄地方法院檢察署檢察官
    被      告  甲○○
右列被告因違反麻醉藥品管理條例案件，經檢察官提起公訴（八十七年度偵字第一五
七六號），本院判決如左：
      主  文
甲○○施用第二級毒品，免刑。
      事  實
一、甲○○於民國八十六年十一月十八日下午三時許前某時，在其當時位於高雄市○
    ○區○○路一二一號一五樓之四的居所內，將安非他命加水置於煙斗內以火加熱
    之方式而施用第二級毒品安非他命一次。嗣於同日下午三時許，警方持搜索票至
    甲○○之前開居所進行搜索時，將其帶回警局訊問並於同日晚間十時十分許對其
    採尿送驗而查獲上情。
二、甲○○於八十七年五月二十七日經本院依職權以八十七年度易字第二一一號裁
    定送勒戒處所觀察、勒戒，於同年六月三日入勒戒所，在所期間經衛生醫療網支
    援醫師評定結果認為「有繼續施用毒品傾向」，復經本院於同年六月十九日依職
    權以八十七年度易字第二一一號裁定令入戒治處所施以強制戒治一年，嗣依台
    灣高雄女子戒治所八十七年九月二十八日高女監明教字第一四七八號函之聲請，
    由本院於同年十月三日再以八十七年度易字第二一一號裁定停止戒治付保護管
    束，而於八十八年六月二日執行保護管束期滿而戒治期滿。
三、案經高雄市政府警察局苓雅分局移送台灣高雄地方法院檢察署檢察官偵查起訴。
      理  由
一、訊據被告甲○○對其於右揭時地施用第二級毒品安非他命之犯行，業已坦承不諱
    ，而其為警查獲時經採尿送驗之結果，確呈甲基安非他命陽性反應，此有高雄市
    立凱旋醫院煙毒尿液檢驗成績書一紙在卷可稽，是以被告之前開任意性自白核與
    事實相符，事證明確，其施用第二級毒品之犯行堪以認定。
二、查被告於於八十七年五月二十七日經本院依職權以八十七年度易字第二一一號
    裁定送勒戒處所觀察、勒戒，嗣其於八十七年五月二十九日經本院通緝到案，於
    同年六月三日入勒戒所，在所期間經衛生醫療網支援醫師評定結果認為「有繼續
    施用毒品傾向」，復經本院於同年六月十九日依職權以八十七年度易字第二一
    一號裁定令入戒治處所施以強制戒治一年，嗣依台灣高雄女子戒治所八十七年九
    月二十八日高女監明教字第一四七八號函之聲請，由本院於同年十月三日再以八
    十七年度易字第二一一號裁定停止戒治付保護管束，而於八十八年六月二日執
    行保護管束期滿等情，有本院將被告送觀察、勒戒及強制戒治之各該裁定在卷可
    憑，並有台灣高雄看守所附設觀察勒戒處所八十七年六月十六日高所正戒勒字第
    二四五號函及該函所附之證明書，及台灣高雄女子戒治所八十七年九月二十八日
    高女監明教字第一四七八號函及該函所附之報請停止戒治報告表、處遇成績表，
    與高雄地檢署檢察官保護管束指揮書等各一紙在卷足憑，且為被告所供認不諱，
    是以被告經觀察、勒戒後，因有繼續施用毒品傾向而經本院裁定送強制戒治，嗣
    經裁定停止戒治付保護管束，於執行保護管束期滿之事證明確。則依毒品危害防
    制條例第二十三條第一項規定，應由檢察官為不起訴之處分。
三、被告之右揭犯行，依其行為時固屬犯麻醉藥品管理條例第十三條之一第二項第四
    款之罪，然於其行為後，「毒品危害防制條例」已於八十七年五月二十日公布，
    自同月二十二日起施行，按安非他命業經該條例第二條第二項第二款列為第二級
    毒品管制，依法不得持有、施用。又依該條例之規定，施用第一級、第二級毒品
    者，檢察官應先將被告送勒戒處所觀察、勒戒，經觀察、勒戒後，有繼續施用毒
    品傾向者，應由檢察官聲請法院裁定入戒治處所施以強制戒治，其期間為一年。
    而於依同條例第二十條第二項強制戒治期滿後，應由檢察官為不起訴之處分。而
    該條例修正施行前繫屬法院審判中之案件，除有刑法第二條第一項但書之情形外
    ，於修正施行後由法院依修正後規定處理之，依修正後規定應為不起訴處分者，
    法院應為免刑之判決，此於毒品危害防制條例第二十條第一項、第二項，第二十
    三條第一項及第三十五條第三款分別定有明文。以之與其行為時所犯違反麻醉藥
    品管理條例之罪相比，顯以適用毒品危害防制條例規定較有利於行為人，則依刑
    法第二條第一項規定之從新從輕原則，本件自應適用毒品危害防制條例之規定。
    故核被告周玲玉所為，係犯毒品危害防治條例第十條第二項之施用第二級毒品罪
    。其非法持有第二級毒品安非他命之低度行為，為非法施用之高度行為所吸收，
    不另論罪。末按，本案係在毒品危害防制條例修正前（八十七年三月二十七日）
    繫屬於本院，依法應由本院依修正後規定處理，而被告之前開犯行，既經停止強
    制戒治後而交付保護管束期滿，本應由檢察官為不起訴處分，均已如前述，核諸
    前開說明，自應由本院對被告諭知免刑之判決。
據上論斷，應依刑事訴訟法第二百九十九條第一項但書，毒品危害防制條例第十條第
二項，第二十條第一項、第二項，第二十三條第一項，第三十五條第三款，刑法第十
一條前段，第二條第一項，判決如主文。
本案經檢察官蔡麗宜到庭執行職務。
中    華    民    國    八十九    年      八      月         八         日
                                  臺灣高雄地方法院刑事第六庭
                                  審判長法  官  莊崑山
                                        法  官  趙家光
                                        法  官  周玉
右為正本，係照原本作成。
如不服本判決，應於送達後十日內，向本院提出上訴狀。
                                        書記官  王宏琪
中    華    民    國    八十九    年      八      月         十         日


司法院資訊處製作；財團法人民間司法改革基金會備份。
